# 线上销售不包邮收取的运费如何处理

提问人：sztiger 时间：2020-01-22 00:29:58
请问陈版，如果A公司通过线上平台向消费者销售商品，并负责将商品通过第三方物流方式（运费由公司支付结算）交付给消费者客户，商品的控制权转移应在商品交付给消费者时完成；但同时公司又向消费者收取运费，即不包邮。请问这种情况，应该将收取的运费直接冲减支付给第三方物流运费？还是应将支付第三方物流运费作为合同履约成本，同时将向消费者收取的运输作为收入呢？谢谢

回答人：chenyiwei
参考财政部会计司《收入准则应用案例》中的以下例子和说明：
收入准则应用案例–运输服务
【例】甲公司与乙公司签订合同，向其销售一批产品，并负责将该批产品运送至乙公司指定的地点，甲公司承担相关的运输费用。假定销售该产品属于在某一时点履行的履约义务，且控制权在出库时转移给乙公司。
本例中，甲公司向乙公司销售产品，并负责运输。该批产品在出库时，控制权转移给乙公司。在此之后，甲公司为将产品运送至乙公司指定的地点而发生的运输活动，属于为乙公司提供了一项运输服务。如果该运输服务构成单项履约义务，且甲公司是运输服务的主要责任人。甲公司应当按照分摊至该运输服务的交易价格确认收入。
分析依据：《企业会计准则第 14 号–收入》第九条、第十条、第二十六条等相关规定；《〈企业会计准则第 14 号–收入〉应用指南 2018 》第 31 页最后一段、第 79 页等相关内容。
【例】甲公司与乙公司签订合同，向其销售一批产品，并负责将该批产品运送至乙公司指定的地点，甲公司承担相关的运输费用。假定销售该产品属于在某一时点履行的履约义务，且控制权在送达乙公司指定地点时转移给乙公司。
本例中，甲公司向乙公司销售产品，并负责运输。该批产品在送达乙公司指定地点时，控制权转移给乙公司。由于甲公司的运输活动是在产品的控制权转移给客户之前发生的，因此不构成单项履约义务，而是甲公司为履行合同发生的必要活动。
分析依据：《企业会计准则第 14 号–收入》第九条、第十四条、第二十六条等相关规定；《〈企业会计准则第 14 号–收入〉应用指南 2018 》第 31 页最后一段等相关内容。
本案例中由于运费发生于商品控制权转移给客户之前，故不构成单项履约义务，而是甲公司为履行合同发生的必要活动，应计入合同履约成本，同时将向客户收取的邮费确认为本企业收入。